# 递延所得税负债形成的商誉减值

提问人：cfshichunsheng 时间：2020-07-11 07:35:32
陈版，您好。证监会会计部《上市公司执行企业会计准则案例解析 2020 》中案例“因收购时资产评估增值确认递延所得税负债产生的商誉及其减值问题”提到，企业使用收益法评估确定的公允价值减去处置费用的净额作为资产组可收回金额，应进一步分析该公允价值是税前的还是税后的，如果是税前的，则资产组的账面价值不应包含递延所得税负债；如果是税后的，则资产组的账面价值应包含递延所得税负债。
实务中存在预计未来现金流量现值的计算，采用税前折现率折现税前现金流，和采用税后折现率折现税后现金流结果相同的理解。陈版，应如何理解案例解析中的描述呢？谢谢

回答人：chenyiwei
《企业会计准则第 8 号——资产减值》第十二条：“预计资产的未来现金流量也不应当包括筹资活动产生的现金流入或者流出以及与所得税收付有关的现金流量”；第十三条：“折现率是反映当前市场货币时间价值和资产特定风险的税前利率”。即，准则规定的方式是以税前折现率对税前现金流量进行折现。相应地，既然是税前现金流量，则资产组的账面价值中不应包含与当期所得税和递延所得税相关的资产、负债。
如你所述，实务中存在预计未来现金流量现值的计算，采用税前折现率折现税前现金流，和采用税后折现率折现税后现金流结果相同的理解。如果采用税后折现率对税后现金流量进行折现，则因为现金流量包含了与所得税相关的现金流量，相应就应当将与当期所得税和递延所得税相关的资产、负债纳入资产组账面价值。
总之，需要遵循的是在现金流计算口径、折现率确定口径、资产组账面价值确定口径这三者之间的一致性原则。

提问人：心海拂清风 时间：2020-09-08 17:01:00
请教陈版资产评估增值确认递延所得税负债产生的商誉的减值问题，我遇到的案例100%收购，成本法评估值和对价都是 10000 万元，账面价值为 8000 万元，确认递延所得税负债同时增加商誉 500 万元，该商誉如何进行减值？该商誉是由于确认递延所得税形成，是否一次性计提减值还是逐期跟递延所得税的转回确认递延所得税比较合理？谢谢。

回答人：chenyiwei
因为评估采用成本法，不代表可收回金额，因此该商誉并不意味着一开始就减值。如果是收益法评估值（税后）确定收购价，成本法评估值确定单项可辨认资产公允价值，这时才会出现商誉确认即减值的情况。

提问人：心海拂清风 时间：2020-09-08 17:37:00
如果是收益法评估值也是 10000 万元，如何确定并计算此种情况下的商誉减值金额？谢谢。

回答人：chenyiwei
收益法评估值需经过一定换算，转换为合并报表层面的资产组未来现金流量现值（剔除溢余资产、剔除融资性负债和所得税影响、折现率考虑WACC等），据此进行减值测试和计提减值准备。